【裁判字號】    91,交簡上,107
【裁判日期】    920411
【裁判案由】    公共危險
【裁判全文】
台灣桃園地方法院刑事判決                      九十一年度交簡上字第一０七號
    上  訴  人
    即  被  告  乙○○
右列上訴人因公共危險案件，不服本院九十一年度桃交簡字第一三七七號中華民國九
十一年五月二十七日第一審簡易判決（檢察官聲請簡易判決案號：九十年度偵字第一
四八０一號），提起上訴，本院管轄之第二審合議庭判決如左：
    主  文
原判決撤銷。
乙○○服用酒類不能安全駕駛動力交通工具而駕駛，處拘役伍拾日，如易科罰金以
佰元折算壹日。
    事  實
一、乙○○於民國九十年八月十日晚間在桃園縣龜山鄉○○路○段與自強南路口之大
    溪港海產店飲用威士忌至醉後，明知其辨識力、注意力、反應力均不如常，已不
    能安全駕駛動力交通工具，竟仍於同日十七時許，駕駛車號三Ｌ─四三０五號自
    小客車，由上開海產店駛至桃園縣龜山鄉○○路○段一二九０號前道路停放。嗣
    因停車問題在該處與人口角，經警員於同日十九時四十五分許，到場將之帶回警
    局後，測得其吐氣所含酒精濃度高達每公升一．０六毫克，始悉上情。
二、案經桃園縣警察局龜山分局報告台灣桃園地方法院檢察署檢察官偵查起訴。
    理  由
一、訊據被告乙○○除辯以：當時剛喝完酒，酒精濃度應該沒那高云云外，餘均據其
    於警訊及本院審理時坦認不諱，核與證人即本件取締員警甲○○到庭證述之情節
    相符，且被告經酒測結果，其呼氣酒精濃度高達每公升一．０六毫克，有酒精濃
    度測試紙在卷可證，並據被告於警訊中坦認在卷，復親自簽名於其上，足徵該測
    試結果確屬無訛，上開所辯，無非意在卸責，委不足採信。而依交通部運輸研究
    所七十九年八月對駕駛人行為之研究（酒醉駕車對駕駛行為之分析研究）指出，
    吐氣每公升酒精含量０．二五毫克等於血液中酒精濃度（Blood Alcohol Concen
    t- ration簡稱BAC）百分之０．０五（亦即每100ml血液中含50 mg酒精），而（
    1）BAC到達百分之0.03至百分之0.05時，對駕駛能力之影響為：多數駕駛人心境
    逐漸變幻不定、視覺與反應靈敏性減弱、對速度及距離的判斷力差。對心理行為
    之影響為：觀察力逐漸欠缺、心情漸趨輕鬆、自信心增加、多話、精神狀態處於
    陶醉感。（2）BAC到達百分之0.05至百分之0.08時，對駕駛能力之影響為：反應
    遲鈍、駕駛能力受損、遲而不決或決而不行。對心理行為之影響為：情緒鬆弛、
    感情與行為趨向誇張、肌肉不協調、精神處於興奮狀態。（3）BAC到達百分之
    0.08至百分之0.15時，對駕駛能力之影響為：判斷力嚴重受到影響、體能與精神
    協調受損、駕駛之體能困難增加。對心理行為之影響為：產生情緒異常現象、步
    伐不平穩、言語不清、反應惡劣、記憶及判斷力受損、精神處於錯亂狀態。（4
    ）BAC超過百分之0.15，對駕駛能力之影響為：視線搖晃、駕駛已進入恍惚狀態
    、判斷及理解遭到扭曲、駕駛不穩定。對心理行為之影響為：意識不明、嘔吐、
    站、走及講話困難、責任感喪失、精神處於麻痺狀態。（5）BAC超過百分之0.5
    ，對駕駛人能力之影響為：無法開車。對心理行為之影響為：爛醉如泥、失去知
    覺可能致死、精神處於昏睡狀態。被告於服用酒類後駕駛動力交通工具時，當場
    經警測試呼氣酒精濃度值為每公升一．０六毫克，對照上開交通部之研究報告，
    相當於血液酒精濃度百分之０．二一二，斯時其駕駛能力受影響之程度為：「視
    線搖晃、駕駛已進入恍惚狀態、判斷及理解遭到扭曲、駕駛不穩定」。對心理行
    為之影響為：「意識不明、嘔吐、站、走及講話困難、責任感喪失、精神處於麻
    痺狀態」。參以，被告為警查獲時，員警觀察其反應為：語無倫次、多話等情，
    亦有警員所製作之刑法第一百八十五條之三案件測試觀察紀錄表一紙在卷足憑，
    顯見被告於飲酒後確已達不能安全駕駛動力交通工具之程度至明。本件事證明確
    ，被告犯行洵堪認定，應予依法論科。
二、核被告乙○○所為，係犯刑法第一百八十五條之三之公共危險罪。原審以被告罪
    證明確，而予論罪科刑，固非無見。惟原判決認定被告有於九十年八月十日下午
    七時四十五分許，因失控撞及桃園縣蘆竹鄉○○路○段二一五號旁停車場內之拖
    車架，而為警查獲一節，則為被告所堅詞否認，且依卷附測試觀察紀錄表、桃園
    縣警察局舉發違反道路交通管理事件通知單影本所示，被告斯時正因本案，在桃
    園縣龜山鄉○○路○段一二九０號前道路為警查獲，並被帶回警局製作筆錄，迄
    翌日七時四十分許始詢問完畢，亦有該偵訊（調查）筆錄在卷可考，顯無可能再
    於前揭時地撞及拖車架，至為灼然，是原判決就此部分之事實認定有誤，上訴意
    旨執此指摘原判決不當，為有理由，原判決既有上開可議之處，自應由本院將原
    判決撤銷改判。爰審酌被告無視於政府有關單位一再宣導禁止酒醉駕車，漠視用
    路人生命財產安全，酒醉上路，及其犯罪後之態度等一切情狀，量處如主文所示
    之刑，並諭知易科罰金之折算標準，以示懲儆。
據上論斷，依刑事訴訟法第四百五十五條之一第三項、第三百六十九條第一項前段、
第三百六十四條、第二百九十九條第一項前段，刑法第一百八十五條之三、第四十一
條第一項前段，罰金罰鍰提高標準條例第二條，判決如主文。
本案經檢察官林秀敏到庭執行職務。
中      華      民      國    九十二    年      四      月     十一     日
                                臺灣桃園地方法院刑事第五庭
                                  審判長法  官  江  振  義
                                        法  官  林  孟  宜
                                        法  官  丁  俊  成
右正本證明與原本無異。
不得上訴。
                                        書記官  簡  慧  瑛
中      華      民      國    九十二    年      四      月     十四     日
附錄論罪科刑依據之法條：
刑法第一百八十五條之三：
服用毒品、麻醉藥品、酒類或其他相類之物，不能安全駕駛動力交通工具而駕駛者，
處一年以下有期徒刑、拘役或三萬元以下罰金。


司法院資訊處製作；財團法人民間司法改革基金會備份。
